【裁判字號】    99,訴,1120
【裁判日期】    990910
【裁判案由】    耕地三七五租約
【裁判全文】
臺北高等行政法院裁定
                                      99年度訴字第1120號
原      告  甲○○
訴訟代理人  趙建和律師
被      告  宜蘭縣羅東鎮公所
代  表  人  乙○○○○○○住同上
訴訟代理人  李秋銘律師
            黃金亮律師
參  加  人  丙○○
            丁○○
上列原告與被告間耕地三七五租約事件，本院裁定如下：
    主  文
陳有丈、陳定陸應獨立參加本件訴訟。
    理  由
一、按行政法院認為訴訟之結果，第三人之權利或法律上利益將
    受損害者，得依職權命其獨立參加訴訟，行政訴訟法第42條
    第3 項準用同條第1 項定有明文。
二、原告主張其就座落宜蘭縣羅東鎮○○段298 號土地（下稱系
    爭土地）與訴外人（即出租人）丙○○、丁○○2 人訂有耕
    地三七五租約（租約字號：羅租字第587 號），最近一次租
    期自民國92年1 月1 日起至97年12月31日止，出租人於98年
    1 月1 日至2 月16日公告期間內，依耕地三七五減租條例（
    下稱減租條例）第19條第2 項規定，以擴大家庭農場經營規
    模為由申請收回，原告亦於公告期間內申請續約，被告原以
    98年7 月1 日羅鎮民字第0980012105號函核准出租人等收回
    出租耕地，原告不服，提起訴願，經被告重新審查結果，認
    為其96年總收入小於總支出，致原告失其家庭生活依據，遂
    於98年9 月2 日羅鎮民字第0980017140號函以原告有減租條
    例第19條第1 項第3 款「出租人因收回耕地，致承租人失其
    家庭生活依據者」情形，核由原告續訂契約6 年，而撤銷98
    年7 月1 日羅鎮民字第0980012105號處分。出租人等不服，
    於98年9 月7 日向被告提起異議，並於98年9 月30日提起訴
    願，案經被告分別向各相關單位查證結果，原告確有隱匿部
    分事實以致被告誤核影響出租人等之權益，而函請原告說明
    亦未獲得回應，被告即重新審核，審核結果原告96年度總收
    入大於支出，即出租人並無減租條例第19條第1 項第3 款之
    情形，故出租人等得依同條第2 項收回自耕，被告遂以98年
    11月16日羅鎮民字第0980022069號函撤銷98年9 月2 日羅鎮
    民字第0980017140號處分，並准由出租人等收回土地自耕（
    下稱原處分）。原告不服，提起訴願經決定駁回，遂提起本
    件行政訴訟，聲明求為判決：(一)訴願決定、原處分均撤銷。
    (二)被告應就座落宜蘭縣羅東鎮○○段298 號土地作成准由原
    告續租之處分。
三、經查，本件判決之結果，倘原處分、訴願決定應予撤銷，則
    出租人丙○○、丁○○之權利或法律上之利益將受損害，爰
    依首揭規定命丙○○、丁○○獨立參加本件訴訟。
四、依首揭規定，裁定如主文。
中    華    民    國    99    年    9     月    10    日
                   臺北高等行政法院第三庭
                             審判長法  官  蕭惠芳
                                   法  官  林玫君
                                   法  官  劉穎怡
上為正本係照原本作成。
不得聲明不服。
中    華    民    國    99    年    9     月    10    日
                                   書記官  林苑珍

司法院資訊處製作；財團法人民間司法改革基金會備份。
